【裁判字號】    98,交抗,86
【裁判日期】    980723
【裁判案由】    違反道路交通管理處罰條例聲明異議
【裁判全文】
臺灣高等法院花蓮分院交通事件裁定    98年度交抗字第86號
抗  告  人
即受處分人  甲○
上列抗告人即受處分人因違反道路交通管理處罰條例案件，對於
交通部臺北區監理所花蓮監理站於中華民國 98年6月15日所為處
分（原處分案號：花監違字第裁44-ZIQ014129號裁決書），聲明
異議，不服臺灣花蓮地方法院中華民國 98年6月26日98年度交聲
字第201號裁定，提起抗告，本院裁定如下：
    主  文
抗告駁回。
    理  由
一、抗告人即受處分人（下稱抗告人）在原法院聲明異議意旨略
    以：伊確實有收到掛號郵件編號：00000000000000號之信件
    ，惟該掛號信件內容並非遠通公司所謂之通行費補繳單，是
    否有更有利之證據證明此掛號信件為通行費補繳單，伊才會
    心服口服繳交新台幣（下同）3000元罰單。又伊誤闖電子通
    道被罰 600元都繳了，還會在乎90元的通行費？且事後已於
    民國（下同）98年 5月27日補繳90元之通行費，為何還須繳
    3000元之罰鍰？為此請求撤銷原處分云云。原法院則以：抗
    告人辯稱收到掛號信件之內容並非高速公路通行費催繳通知
    單云云；惟依附卷編號00000000000000之高速公路局委託遠
    通電收公司辦理電子收費業務送達證書內容：「送達文書：
    高速公路通行費催繳通知單、送達時間：98年2月25日上午9
    時 30分、受送達人名稱姓名地址：甲○-花蓮縣花蓮市○○
    路293巷9號、寄存花蓮國安郵局」等語，可證抗告人所指上
    開掛號信件內容確為高速公路通行費催繳通知單無誤，若該
    掛號文書非高速公路通行費催繳通知單，則抗告人亦應舉證
    明其收受之文書為何，否則其空言否認，自難採信。又抗告
    人提出之中國信託轉帳收據影本 1紙，固可證明其確有補繳
    通行費之事實，然轉帳繳費之時間為 98年5月27日，顯已超
    過補繳通行費期間 98年3月10日前，難謂已於期限內補繳該
    費用，而認抗告人之異議並無理由，因之駁回抗告人之異議
    。
二、抗告意旨略以：伊確實並無收到遠通電收公司收費單，原法
    院裁定理由四之內容，伊無法信服，伊實無收到繳費單，何
    以處罰緩3000元，請求撤銷原處分云云。
三、按汽車行駛於應繳費之公路、橋樑、隧道或輪渡，不依規定
    繳費者，處汽車所有人或駕駛人3000元以上6000元以下罰鍰
    ，並追繳欠費，道路交通管理處罰條例第27條第1 項定有明
    文。次按交通部臺灣區○道○○○路局（下稱為高速公路局
    ）為辦理電子收費申裝及欠費追繳作業，依據公路通行費徵
    收管理辦法相關規定訂定交通部臺灣區○道○○○路局電子
    收費申裝及欠費追繳作業注意事項，依上開辦法第15條之規
    定，用路人不依規定繳費者，營運單位應依用路人不同之欠
    費行為，依高速公路局查明之車籍資料，製發「補繳通行費
    及作業處理費通知單」，追繳通行費並加收作業處理費用。
    又用路人應於通知單所列之繳費期限內完成補繳程序，逾期
    未繳納則移送相關警察單位依法處理，交通部臺灣區○道○
    ○○路局電子收費申裝及欠費追繳作業注意事項第1條、第1
    3條第1項、第17條第3項亦分別定有明文。經查：
（一）本件抗告人於98年1月23日14時54分許，駕駛車牌號碼451
      8-SN號自用小客車行經國道高速公路局頭城收費站時，因
      未申裝「ｅ通機」電子收費機而行駛頭城收費站所設之電
      子收費車道之違規事實，為國道公路警察局第九警察隊頭
      城分隊警員依採證照片開立舉發通知單對抗告人逕行舉發
      ，嗣抗告人收到編號00000000000000之高速公路通行費催
      繳通知單之掛號郵件，惟未於規定之期限補繳通行費之事
      實，有內政部警政署國道公路警察局舉發違反道路交通管
      理事件通知單、高速公路局委託遠通電收公司辦理電子收
      費業務送達證書、採證照片等影本附卷可稽，堪信屬實。
（二）而抗告人於 98年6月9日，即以「本人車號4518-SN誤闖頭
      城電子收費站電子收費車道，於4月19日將600罰單繳清，
      但不知有要繳通行費90元，因家門口沒有信箱導致繳費通
      知單寄存在花蓮國安郵局，因時間內未繳納，又產生一張
      3000元罰單」等為由，向交通部公路總局臺北區監理所花
      蓮監理站提出陳述，此有陳述書附於原法院卷可憑，足證
      抗告人所收受編號00000000000000號掛號郵件內確為高速
      公路通行費催繳通知單。其自不得以自身之疏忽未於期限
      內繳交通行費，而以未收受高速公路通行費催繳通知單為
      由請求免責。故抗告意旨所稱：伊並未收到遠通電收公司
      之高速公路通行費催繳通知單單云云，顯屬事後卸責之詞
      ，不足為採。
（三）至抗告人提出之中國信託轉帳收據影本 1紙，固可證明其
      確有補繳通行費之事實，然抗告人轉帳繳費之時間為98年
      5月27日，顯已超過補繳通行費期限98年3月10日，難謂已
      於期限內補繳該費用。
（四）綜上所述，抗告人既有本件違規行為，原處分機關因之對
      抗告人裁處罰緩 3,000元，核無違誤；原裁定駁回抗告人
      之聲明異議，亦無不當。抗告人仍以上情指摘原裁定不當
      ，難認有理由，其抗告應予駁回。
據上論斷，應依道路交通管理處罰條例第89條、道路交通案件處
理辦法第25條、第26條，刑事訴訟法第412條，裁定如主文。
中    華    民    國    98    年    7    月    23     日
                        審判長法  官  何方興
                              法  官  王紋瑩
                              法  官  林德盛
以上正本證明與原本無異。
本件不得再抗告。
中    華    民    國    98    年    7    月    23     日
                              書記官  陳有信


司法院資訊處製作；財團法人民間司法改革基金會備份。
